【裁判字號】    99,交上易,126
【裁判日期】    990608
【裁判案由】    公共危險
【裁判全文】
臺灣高等法院刑事判決               99年度交上易字第126號
上  訴  人  臺灣士林地方法院檢察署檢察官
被      告  甲○○
上列上訴人因被告公共危險案件，不服臺灣士林地方法院98年度
交簡上字第5號，中華民國99年3月9日第一審判決（起訴案號：
臺灣士林地方法院檢察署98年度偵字第6779號），提起上訴，本
院判決如下：
    主  文
上訴駁回。
    理  由
一、本案經本院審理結果，認第一審判決對被告甲○○為無罪之
    諭知，核無不當，應予維持，並引用第一審判決書記載之證
    據及理由（如附件）。
二、檢察官上訴意旨以：(一)證人即員警林昆賢於原審已證稱：
    伊因見被告蛇行、車速慢，而對被告攔檢等語，是以被告於
    為警攔查時，除身上似明顯酒味外，亦確有蛇行、車速慢之
    異常駕駛情形。雖證人林昆賢於對被告攔檢後約經過1.5小
    時始製作測試觀察紀錄表，而未將被告蛇行、車速慢之異常
    駕駛情形記載於測試觀察紀錄表，惟證人既已證稱被告確有
    被告蛇行、車速慢之情狀，原審判決遽謂被告並無駕駛異常
    現象，其事實認定容有違誤。(二)受測者體內酒精濃度之多
    寡，本即應以機器檢測之數值較為精確，而非以平衡測試中
    之部分項目合格，推論受測者體內之酒精濃度。否則若可遽
    以平衡測試合格與否推斷受測者體內之酒精濃度，則日後員
    警豈非無須以機器檢測受測者體內酒精濃度，而可逕以平衡
    測試之結果恣意推斷受測者體內之酒精濃度？足見以平衡測
    式推論受測者體內之酒精濃度，顯失客觀。再者，被告於平
    衡測試申之口語數字測試並未合格，鑑定報告雖謂：口語數
    字測試因「個人口語之差異性或未明瞭測試方法等，以較無
    客觀之認定標準」，然其稱口語數字測試無客觀認之標準等
    語，容屬其主觀意見。且觀諸法務部法醫研究所檢附之文章
    第49頁內認為：「相同的酒精量消耗，但人們會有不同的舉
    止。甚至相同的個人，酒精中毒的徵兆、症狀也時常不儘相
    同」。是以因飲酒後所呈現之外在舉止係因人而異，當應以
    檢測駕駛人之體內酒精濃度作為認定行為人已否達不能安全
    駕駛之程度方為客觀之判定依據。法務部法醫研究所之鑑定
    報告雖謂：被告於接受生理平衡測試時之血液中酒精濃度應
    在每100毫升80至100毫克以下（即呼氣酒精濃度每公升0.4
    至0.5毫克）等語，因鑑定報告並未提出具公信力之文獻報
    告及統計數據以佐證其說，實難認鑑定報告內之推論有何憑
    信性。該鑑定報告僅係表示因胃部疾病或自身之身體酮類影
    響，有造成偽陽性之「可能」，而鑑定人既不知悉本案被告
    實際之身體狀況，其所為上開認定自屬臆測之詞。(三)
    本件酒測器業經濟部標準檢驗局檢驗合格，並頒發檢定合格
    證書，有效期間為民國98年1月17日起1年內，此有檢定合格
    證書在卷可佐，是以員警係在機器本身於正常運作之情況下
    ，對被告進行呼氣酒精濃度測試。原審判決遽以鑑定報告之
    內容推翻正常運作之檢測機器所為之測定結果，其認定容有
    未當。
三、本院查：
(一)按近來刑法學理係採刑止一身及刑罰個別化原則，犯罪是否
    成立，或者刑罰應否免除，應就行為人個別情況以觀，不可
    比附援引，因此駕駛人飲用酒類是否已達不能安全駕駛動力
    交通工具之程度，應就各個駕駛者之各別情況來作判斷。刑
    法第185條之3條文就「不能安全駕駛動力交通工具」之標準
    ，並未立法授權主管機關或其他機關訂定之，是所謂「不能
    安全駕駛動力交通工具」，自應由法院於審判時以行為人查
    獲駕駛動力交通工具當時之主觀意識狀態及客觀駕駛情形具
    體認定之（本院暨所屬法院89年法律座談會刑事類提案第1
    號決議結論參照）。次按刑法第185條之3之公共危險罪，以
    服用毒品、麻醉藥品、酒類或其他相類之物，不能安全駕駛
    動力交通工具而駕駛者，為其成立要件，並非一有服用上開
    物品而駕駛動力交通工具之行為即構成犯罪，亦非以服用上
    開物品後在體內所含一定濃度之比例為絕對之標準，故行為
    人有服用前開物品而駕駛動力交通工具之情形者，是否已達
    不能安全駕駛之程度而構成犯罪，仍應由事實審法院就行為
    人於行為時之一切主客觀情狀綜合判斷，並依嚴格之證據予
    以證明。
(二)再按刑法第185條之3關於服用酒類，不能安全駕駛交通動力
    工具之規定，參考德國、美國之認定標準，對於酒精濃度呼
    氣已達每公升0.55毫克（0.55MG/L）或血液濃度達0.11％以
    上，肇事率為一般正常人之十倍，認為已達「不能安全駕駛
    」之標準，有法務部88年5月18日法檢字第001669號函文在
    卷可佐。惟酒精對於個人之影響，會因體質而有所差異，非
    可一概而論，上開函文資料僅顯示酒精對於平均多數人之影
    響，並未提及個體間，是否尚有因其他因素介入（如個人體
    質因素等）而有差異結果之現象產生，自僅得用以對照參考
    ，無從據為判斷行為人是否已致不能安全駕駛動力交通工具
    之唯一標準。是公訴人以被告之酒測記錄單上酒精濃度超過
    每公升0.55毫克，即認已達不能安全駕駛動力交通工具之程
    度，據以指摘原判決不當，尚有誤會。
(三)依卷附「刑法第185條之3案件測試觀察紀錄表觀察結果欄」
    （見偵查卷第12頁）所示，承辦員警林昆賢除勾選嫌疑人身
    上有明顯酒味跡象一欄外，並無勾選被告有其他不能安全駕
    駛之具體情形；且依卷附「汽機車駕駛人酒後生理平衡檢測
    紀錄表」（見偵查卷第13頁），檢測項目中：1.直線步行10
    公尺後令其迴轉走回原地。2.雙腳併攏，兩手貼緊大腿，將
    一腳向前抬高離地15公分，並停止不動30秒。3.雙腳併攏，
    雙手向前平伸、閉眼，輪流使用左、右手的時指指尖觸摸鼻
    尖。4.用筆在兩個同心圓之間的0.5公分環狀帶內，畫另1個
    圓等項目之檢測均合格，僅測試項目：閉雙眼，30秒內朗誦
    阿拉伯數目由1001、1002至1030之項目未在30秒內朗誦完畢
    ；又參以被告為警攔檢後，與員警對答時間長達1小時12分3
    3秒，此段對答過程之錄音內容，顯示被告對於員警問答之
    理解、反應時間均正常，應對亦屬正常得體，此有原審勘驗
    筆錄在卷可稽（見原審卷第56至75頁），可證被告為警攔查
    後，除身上有明顯酒味，未能於30秒內朗誦數字完畢等情狀
    外，其生理平衡狀況仍佳，並無其他駕駛異常現象或其他常
    見之酒醉反應情事。況被告始終堅稱：因為不知該項目檢測
    標準需要30秒內朗誦完畢，朗誦速度較慢而未通過等語，而
    證人林昆賢對於此項測試過程已不復記憶，測試過程中亦無
    任何錄音、錄影存檔，無法供法院重新檢視被告受測當時之
    狀況，從而，尚難單憑此項目遽認被告受測當時之生理平衡
    狀況不佳至為灼然。
(四)證人林昆賢於原審時雖證稱：因見被告蛇行、車速慢，當天
    晚上車流量不大，以為他身體不適才進行攔檢等語（見原審
    卷第86頁），惟此與其現場製作之前揭測試觀察紀錄表內容
    有異，衡之證人林昆賢於原審作證時距離本案發時間已逾半
    年，且作證時關於攔檢後被告之精神狀態、被告之身體外觀
    、被告朗誦阿拉伯數字不合格之原因及過程等細節，證人林
    昆賢均表示忘記了（見原審卷第90頁、第91至92頁），是尚
    難以證人前揭記憶模糊之證詞，推論被告駕車時操控及反應
    力已受酒精影響而低於正常。足認被告並非因酒後露出不能
    安全駕駛之醉態，始遭警攔查，復參酌上述客觀之測試結果
    顯示，益證被告確無飲酒後致不能安全駕駛之情狀。
(五)是綜前上情，被告服用酒類經酒測呼氣酒精濃度固達每公升
    1.18毫克，然該測試結果是否準確並非無疑，已據原審敘明
    （見附件原審判決理由三、(六)(七)），復因被告個別體質
    差異，在客觀上亦未出現所謂「不能安全駕駛」之情狀，自
    不能以醫學及統計上之結果，機械式的予以適用，遽認被告
    已達不能安全駕駛之程度。
四、原審審酌卷存證據資料，以公訴人所提出之證據尚不足以認
    定被告確有飲酒後不能安全駕駛交通動力工具而駕駛之行為
    。復查無其他積極證據足以證明被告有被訴之公共危險犯行
    ，因認不能證明被告犯罪，而為其無罪之諭知，經核並無違
    誤。公訴人猶執前詞上訴為無理由，應予駁回。
據上論斷，應依刑事訴訟法第373條、第368條，判決如主文。
本案經檢察官侯千姬到庭執行職務。
中    華    民    國    99    年    6    月      8    日
                    刑事第十八庭審判長法  官  吳鴻章
                                      法  官  曾淑華
                                      法  官  汪梅芬
以上正本證明與原本無異。
不得上訴。
                                      書記官  劉寶鈴
中    華    民    國    99    年    6     月    8     日
附件：
臺灣士林地方法院刑事判決
                                   98年度交簡上字第5號
上  訴  人  甲○○  男  48歲（民國○○年○月○○日生）
即  被  告          身分證統一編號：Ｚ000000000號
                    住臺北市士林區○○○路○段14巷29之14
                    號4樓
上列上訴人即被告因公共危險案件，不服本院士林簡易庭於中華
民國98年6 月9 日所為98年度士簡字第666 號第一審刑事簡易判
決（聲請簡易判決處刑案號：臺灣士林地方法院檢察署98年度偵
字第6779號）提起上訴，本院管轄第二審之合議庭依通常程序自
為第一審判決如下：
    主  文
原判決撤銷。
甲○○無罪。
    理  由
一、公訴意旨略以：被告甲○○明知服用酒類會導致不能安全駕
    駛動力交通工具，竟於民國（下同）98年4 月27日22時許，
    在臺北市○○路○ 段附近公司內，與友人共同飲用啤酒，並
    於酒後駕駛車牌號碼DU—3268號自用小客車，於同月28日4
    時12分許，行至臺北市士林區○○○路○ 段與通河街口，經
    警攔查並測得甲○○吐氣所含酒精成分達每公升1.18毫克（
    MG/L），客觀上已達不能安全駕駛動力交通工具之程度，因
    認被告涉犯刑法第185 條之3 服用酒類，不能安全駕駛動力
    交通工具而駕駛罪嫌等語。
二、按犯罪事實應依證據認定之，無證據不得認定其犯罪事實；
    不能證明被告犯罪者，應諭知無罪之判決，刑事訴訟法第15
    4 條第2 項、第301 條第1 項分別定有明文。又按刑事訴訟
    法第161 條第1 項規定檢察官就被告犯罪事實，應負舉證責
    任，並指出證明之方法。對於其所訴之被告犯罪事實，應負
    提出證據及說服之實質舉證責任，倘所提出之證據，不足為
    被告有罪之積極證明，或其闡明之證明方法，無從說服法官
    以形成被告有罪之心證，基於無罪推定之原則，自應為被告
    無罪判決之諭知。而所謂認定犯罪事實之證據，係指足以認
    定被告確有犯罪行為之積極證據而言，如未發現相當證據，
    或證據不足以證明，自不能以推測或擬制之方法，以為裁判
    基礎（最高法院40年臺上字第86號判例要旨參照）。另認定
    犯罪事實所憑之證據，雖不以直接證據為限，間接證據亦包
    括在內；然而無論直接或間接證據，其為訴訟上之證明，須
    於通常一般之人均不致有所懷疑，而得確信其為真實之程度
    者，始得據為有罪之認定，倘其證明尚未達到此一程度，而
    有合理之懷疑存在時，事實審法院復已就其心證上理由予以
    闡述，敘明其如何無從為有罪之確信，因而為無罪之判決，
    尚不得任意指為違法（最高法院76年臺上字第4986號判例要
    旨參照）。
三、經查：
(一)被告固不否認有於前揭時地為警測得呼氣酒精濃度每公升
    1.18毫克（MG/L）乙節，惟堅稱：案發當日確實有飲用4杯
    啤酒，但在公司休息3.5小時候才開車，遭員警在臺北市○
    ○○路與通河街口攔檢後，員警第1次進行測試時，酒測器
    壞掉，緊急調來另一支酒測器，但依其飲酒量及休息時間，
    不可能檢出高達每公升1.18毫克之呼氣酒精濃度，也幾乎通
    過生理平衡檢測項目，只有口述數字部分，因為員警未告知
    測試規則，所以朗讀速度較慢而未通過，第2支酒測儀器應
    該壞掉等語。
(二)查被告係於98年4月28日凌晨3時30分許，為員警林昆賢在臺
    北市○○○路○段與通河街口攔檢，經警於同時37分觀察被
    告，發現其有身上明顯酒味跡象外，並無其他駕駛異常現象
    ，亦無在查獲、測試或訊問過程中有任何語無倫次、意識模
    糊、注意力不集中、手腳顫抖、腳步不穩、無法正常行走、
    嘔吐、多話、大笑、呆滯木僵等常見之酒醉情事，此有員警
    林昆賢製作之刑法第185條之3案件測試觀察紀錄表在卷可按
    （偵查卷第12頁），又參以被告為警攔檢後，與員警對答時
    間長達1小時12分33秒中，此段對答過程之錄音內容，顯示
    被告對於員警問答之理解、反應時間正常，應對亦屬正常得
    體，此有本院勘驗筆錄在卷可稽（本院第56-75頁），可證
    被告為警攔查後，除身上有明顯酒味外，並無其他駕駛異常
    現象或其他常見之酒醉反應情事。
(三)雖證人林昆賢於本院證稱：因見被告蛇行、車速慢，當天晚
    上車流量不大，以為他身體不適才進行攔檢，被告沒有嘔吐
    ，反應有慢一點，但被告都能回答問題等語，卻與其在現場
    製作之前揭觀察紀錄表之記載有異，亦即證人於案發當時並
    未勾選被告有駕駛蛇行、車身搖擺不定或車速過慢等無法正
    常操控、駕駛之情事，且衡之證人所為前開證述距離本案發
    生業已逾半年以上，證人對於被告攔檢後之精神狀態、有無
    全身潮紅之生理現象、施測生理平衡過程等細節亦多有遺忘
    （本院卷第90、91-92頁），是以，尚難以證人事後多有記
    憶不清、遺忘之證述，採為不利被告之憑據。
(四)被告為警攔檢後，第一次進行呼氣酒精濃度測試時，確實發
    生酒測器吹嘴沒電以致無法正常操作之情，此業據證人林昆
    賢證述明確，並有攔檢後錄音內容之勘驗筆錄在卷可佐，因
    此，經證人林昆賢緊急調度其他酒測器支援，直至攔檢後逾
    31分鐘即98年4月28日凌晨4時12分始對被告進行呼氣酒精濃
    度測試，亦有前揭勘驗筆錄及呼氣酒精濃度測試結果單之測
    試時間在卷可稽，而被告於攔檢後至員警進行前揭呼氣酒精
    濃度測試前，與員警對答過程中，同未出現任何酒醉之反應
    ，有前揭勘驗筆錄在卷可憑，然而被告呼氣酒精濃度測試結
    果卻高達每公升1.18毫克，該測試結果是否準確要非無疑。
(五)再衡之被告於98年4月28日凌晨5時37分所進行之生理平衡測
    試，其中檢測項目：1.直線步行10公尺後令其迴轉走回原地
    。2.雙腳併攏，兩手貼緊大腿，將一腳向前抬高離地15公分
    ，並停止不動30秒。3.雙腳併攏，雙手向前平伸、閉眼，輪
    流使用左、右手的時指指尖觸摸鼻尖。4.用筆在兩個同心圓
    之間的0.5公分環狀帶內，畫另1個圓等項目之檢測均合格，
    僅測試項目：閉雙眼，30秒內朗誦阿拉伯數目由1001、1002
    至1030之項目未在30秒內朗誦完畢，此有生理平衡測試表在
    卷可稽（偵查卷第13頁），顯見被告於受測當時之生理平衡
    狀況甚佳，況被告堅稱：因為不知該項目檢測標準需要30秒
    內朗誦完畢，朗誦速度較慢而未通過等語，而證人林昆賢對
    於此項測試過程已不復記憶，測試過程中亦無任何錄音、錄
    影存檔，無法供本院重新檢視被告受測當時之狀況，從而，
    尚難單憑此項目遽認被告受測當時之生理平衡狀況不佳至為
    灼然。
(六)考之被告於98年4月28日凌晨4時12分呼氣酒精濃度高達每公
    升1.18毫克，卻能於同日5時37分通過前揭多數的生理平衡
    測試項目，亦無前開測試觀察紀錄表所載之異常駕駛或酒醉
    情事，益徵前揭呼氣酒精濃度測定值高達每公升1.18毫克確
    實存疑。經囑託行政院國軍退除役官兵輔導委員會臺北榮民
    總醫院（下簡稱臺北榮民醫院）鑑定結果，認一般人在呼氣
    酒精濃度達每公升1.18毫克，即血液中酒精濃度每公升2,74
    8毫克，應於言語時，口齒不清，走路步態不穩，動作協調
    不良、呆滯、無力、嗜睡、視力模糊、思考混雜、注意力無
    法集中、無法克制自我、行為及反應能力明顯變差等症狀，
    此時，應已無法駕駛動力交通工具之程度，受測生理平衡測
    試項目應多項不合格等情，此有該院98年9月3日北總內字第
    0980018189號函及附件在卷可憑（本院卷第32-35頁），比
    對本件被告為警攔檢後至接受生理平衡測試過程中，均無前
    揭函文所示呼氣酒精濃度每公升1.18毫克者理應存有之生理
    情況及受測狀況，益證被告前揭呼氣酒精濃度之測試結果並
    非準確。
(七)另經囑託法務部法醫研究所鑑定結果亦認被告經測試結果呼
    氣酒精濃度為每公升1.18毫克，換算為血液中酒精濃度為每
    100毫升236毫克（血液與呼氣酒精濃度換算比率為2000比1
    ），一般人可達噁心、嘔吐、複視、顯著無法行走，更因反
    應時間顯著延長已達駕車非常危險或已無法駕車之程度，應
    無法通過1.直線步行10公尺後令其迴轉走回原地。2.雙腳併
    攏，兩手貼緊大腿，將一腳向前抬高離地15公分，並停止不
    動30秒。3.雙腳併攏，雙手向前平伸、閉眼，輪流使用左、
    右手的時指指尖觸摸鼻尖。4.用筆在兩個同心圓之間的0. 5
    公分環狀帶內，畫另1個圓等項目之生理平衡測試，但本件
    被告卻能通過前揭生理平衡測試中之檢測項目，研判被告於
    接受生理平衡測試時之血液中酒精濃度應在每100毫升80至
    100毫克以下（即呼氣酒精濃度每公升0.4至0.5毫克），無
    法認定達爛醉之程度，所為前揭呼氣酒精濃度每公升1.18毫
    克亦「極不符合」生理平衡之現場酒醉測試結果，應考量呼
    氣酒精測試結果受胃部疾病或受其他自身之身體酮類之影響
    造成偽陽性呼氣酒精濃度結果之可能等情，有該所98年10
    月10日法醫理字第0980004371號、99年1月19日法醫理字第
    098006388號函及附件（本院卷第101-104、138-152頁），
    可證被告前揭呼氣酒精濃度之測試結果可能呈現偽陽性，應
    非被告接受測試當時體內真正之酒精濃度至明。雖公訴人辯
    稱前開鑑定報告乃鑑定人之主觀意見，然考之前揭2鑑定人
    均屬我國國內首屈一指之醫療機構及研究機構，鑑定人更引
    用相關著作、學術研究報告為其依據，所為鑑定報告應非其
    個人主觀意見甚明，因此，公訴人此部分抗辯尚屬無據。
(八)雖被告係於98年4月28日凌晨4時12分接受呼氣酒精濃度測試
    ，同日凌晨5時37分甫接受生理平衡測試，換言之，兩者測
    試時間差距近1.5小時，若以一般人在正常酒精代謝率為每
    小時呼氣酒精濃度減少量為每公升0.05至0.075毫克之標準
    計算，此有參照前揭法醫研究所函文檢送之蕭開平、林文玲
    合著之酒精、藥物測試與交通事故之研討一文（刑事科學第
    67期、98年9月，第44-46頁），公訴人提出之交通部運輸研
    究所編印之駕駛人行為反應之研究酒精對駕駛人生理影響之
    實驗分析（本院卷第126頁）一文亦有相同論點，是以公訴
    人所舉被告之呼氣酒精濃度測定值每公升1.18毫克扣除代謝
    率之標準計算，被告於接受生理平衡測試時之呼氣酒精濃度
    至少仍高達每公升1.0675至1.105毫克【計算式：0.05乘以
    1.5小時=0.075；0.075乘以1.5小時＝0.1125；1.18減0.075
    ＝1.105；1.18減0.1125＝1.0675】，依照前揭酒精、藥物
    測試與交通事故之研討一文中所述之酒精乙醇濃度及臨床症
    狀之關係表所示（該文第47頁），被告理應會有情緒高亢或
    意志、人格及行為異常。駕駛車輛危險，顯著心智異常，活
    動能力協調能力降低，無法正常行走等症狀，然如前所述，
    被告於接受生理平衡測試時均無前述症狀，更能通過3 項檢
    測項目及同心圓測試，其所未通過之朗讀數字一項，因國外
    一般測試方法中較無測試口語中朗讀數字之評定項目，且個
    人口語之差異性或未明瞭測試方法等，似較無客觀之認定標
    準，無法與其他測試項目中呈現明顯矛盾之處，亦有前揭鑑
    定報告在卷可稽，顯見計算呼氣酒精濃度代謝率後，以員警
    測試之呼氣酒精濃度為基準，被告於接受生理平衡測試時之
    呼氣酒精濃度至少高達每公升1.0675至1.105毫克，理應無
    法通過生理平衡測試項目，可資反證被告之呼氣酒精濃度測
    定值應屬有誤，否則何以與生理平衡測試項目極不吻合。
(九)公訴人以法醫研究所鑑定推論之被告於接受生理平衡測試時
    之呼氣酒精濃度為每公升0.4至0.5毫克以下，加計呼氣酒精
    濃度代謝率反面推論被告於接受員警進行呼氣酒精濃度測試
    當時之測定值亦超過每公升0.55毫克云云，然參以鑑定人所
    為前開推論結果，係根基於本件員警之呼氣酒精濃度結果顯
    然不準確，方以被告接受生理平衡測試時之測試狀況所為之
    推論，再者，以前開鑑定人之推論結果，加計代謝率推估
    本件被告於呼氣酒精濃度測試當時之酒精濃度應為每公升
    0.475 至0.6125毫克間【計算式為以最低之每公升0.4 加計
    1.5 小時之最低代謝率為0.075 ，即0.475 ，以最高之每公
    升0.5 加計1.5 小時之最高代謝率為0.1125，即0.6125】，
    除可證明與本件員警測試之被告呼氣酒精濃度測定值相去甚
    遠外，本推論測定值仍有低於認定有不能安全駕駛之每公升
    0.55毫克之情（參照法務部88法檢字第001669號、第004334
    號函釋），且無其他異常駕駛或生理反應之證據可資佐證被
    告有不能安全駕駛之虞，因此，尚難單憑前揭公訴人之推論
    遽認被告有不能安全駕駛之虞。
(十)至員警進行本件呼氣酒精濃度測試所使用之酒測器固然經經
    濟部標準檢驗局檢驗合格，並頒發檢定合格證書，有效期間
    為98年1月17日起1年內，此有檢定合格證書在卷可佐（本院
    卷第17頁），然因操作前開酒測器之手續是否正確，受測者
    是否有胃部疾病或其他自身之身體酮類等情，而影響酒測結
    果之準確度，前揭鑑定報告亦同以意見，從而，不能以前揭
    酒測器領有合格證書，即認測定值準確無誤。
(十一)原審以被告犯刑法第185條之3之罪事證明確，爰依刑事訴
      訟法第449條第1項前段、第3項、第454條第2項、刑法第
      185條之3、第41條第1項前段，刑法施行法第1條之1等規
      定判處被告有期徒刑3月，並諭知易科罰金折算標準乙節
      ，固非無據，然本院就公訴人所舉相關證據調查結果，認
      被告固經酒測器測出呼氣酒精濃度為每公升1.18毫克，但
      因被告並無異常駕駛或常見之酒醉情狀，更通過生理平衡
      測試之大部分檢測項目，此與一般人呼氣酒精濃度達前揭
      酒測值所會表現出之生理現象極不吻合，並有相關鑑定報
      告在卷可佐，此外，復無其他積極證據令本院形成無可懷
      疑之確信，因此，本於罪疑惟輕法則，應採對被告有利之
      認定。而本件係屬刑事訴訟法第451條之1第4項但書第3款
      之情形，自應由本院依同法第455條之1第3項規定，準用
      同法第369條第2項規定，將原判決撤銷，依同法第452條
      規定，逕依通常程序為第一審判決，諭知被告無罪。
據上論斷，應依刑事訴訟法第455 條之1 第1 項、第3 項、第36
9 條第2 項、第452 條、第301條第1 項，判決如主文。
本案經檢察官簡志龍到庭執行職務。
中    華    民    國    99    年    3     月    9     日
                  刑事第六庭審判長法  官  杜惠錦
                                  法  官  陳美彤
                                  法  官  黃欣怡
以上正本證明與原本無異。
如不服本判決，應於收受送達後10日內向本院提出上訴書狀，其
未敘述上訴之理由者並得於提起上訴後20日內向本院補提理由書
（均須按他造當事人之人數附繕本）。
                                  書記官  陳慧玲
中    華    民    國    99    年    3     月    9     日

司法院資訊處製作；財團法人民間司法改革基金會備份。
